# 对财务公司的投资款，在银监会批文下发前计入什么科目

提问人：song2003921 时间：2017-12-28 14:02:47
请教： 上市公司甲对财务公司乙（关联方）追加投资，双方董事会已同意，在等待银监会批文的过程中，估计 1 月上旬可以下文。由于乙要求增资方 12 月份必须资金到位，如果甲 12 月付款， 2017 年计入长期股权投资还是挂往来（如果挂往来，将作为非经营性关联方往来列示，甲将选择 1 月付款）？

回答人：chenyiwei
其他非流动资产——预付投资款。同时在附注中具体披露相关的交易安排和资产负债表日后获得股东资格核准、办理入资手续和工商变更的情况等。